# Danyael Vásquez

# Ingeniero Civil en informática

20 391 039-8

## INGENIERO CIVIL EN INFORMÁTICA -**DESARROLLADOR WEB-**

**DEVOPS** 

Ingeniero Civil en Informática con un sólido enfoque en el desarrollo y programación. Amplia experiencia en la concepción de soluciones informáticas, incluyendo automatizaciones y aplicaciones web, respaldado también por grandes habilidades de comunicación y organización.

### CONTACTO

**RESIDENCIA:** Maipú, Santiago

TELÉFONO: +569 86155521

LINKEDIN:

www.linkedin.com/in/danyaelvasquez

CORREO ELECTRÓNICO: d.vsquezoieda@uandresbello.ed

U

23 años (24/05/2000)

EDAD:

### FORMACIÓN ACADÉMICA

#### Universidad Andrés Bello

2017 - 2022

Ingeniería Civil en Informática

#### **CONOCIMIENTOS**

- Programación (Python, JavaScript, C, C#)
- Desarrollo web Front-end (HTML, CSS, React, Angular)
- Desarrollo web BackEnd (Django, NodeJS, ExpressJs)
- Metodologías ágiles (SCRUM)
- Manejo de DB y sistemas de ficheros (MongoDb, MySal, MariaDB, Firebase)
- Microsoft Office (Word, Powerpoint, Excel)
- Creación y entendimiento de diagramas
- Uso de Software de Edición de Imágenes (Photoshop. Clip Studio, Adobe Lightroom, Adobe Illustrator)
- Inglés Básico

#### **EXPERIENCIA LABORAL**

#### CENCOSUD - PRACTICANTE DEVOPS EN CLOUD CORE TEAM

Enero 2023 - Junio 2023

- Desarrollo de página web para el Cloud Core Team en Angular y Firebase
- Análisis y corrección de errores en código Python de automatizaciones en AWS y OCI

#### LIBRO SMOKING MIRROR EDUARDO VILLANCIS - TESTER

Mayo 2022

Revisión de libro en plataformas digitales

#### FUNDACIÓN ELIC - PRACTICANTE

Enero 2022 - Abril 2022

- Diseño y desarrollo de soluciones informáticas
- Manejo de plataformas de streaming
- Trato con cliente
- Manejo y diseño de páginas web

#### MALL ARAUCO MAIPÚ- IINSPECTOR DE PROTOCOLO

Enero 2020 - Abril 2020

• Trato con cliente

#### BRAVISSIMO - BARQUILLERO, DESPACHADOR Y COPERO

Diciembre 2018 - Enero 2019

- Trato con cliente
- Trabajo en equipo
- Uso de caja